Inventaris van het archief van de Commissie van Advies voor Volkenrechtelijke Vraagstukken, (1911) 1920-1940
Nationaal Archief, Den Haag
- Stukken van algemene en bijzondere aard, I.
  - Correspondentie secretaris, krantenartikelen, kladjes, concepten, drukproeven, documentatie, 1912-1939; 81-100
    - Documentatie, door Nederland aanvaarde arbitrage- en conciliatie-verplichtingen; société des nations C.536.M.163 1928 C. 45 1929 C.166.M. 66 1929 C.274 1929 A. 9 1929 A. 11 1929; Cour Permanente D'Arbitrage,; Sentences du Tribunal Arbitral Franco-Italien,; I Affaire du "Carthage", II Affaire du "Manouba", 6 mei 1913; 100
  - Brief van de commissie aan de minister van Buitenlandse Zaken d.d. 22 juni 1914, met 17 bijlagen, en proefdrukken, 1913, [1914-1913]; 101
  - Stukken betreffende een internationale regeling van het luchtverkeer, 1914; 102
- Supplement, II.
  - Notulen, afschriften, met bijlagen, 10 maart 1919 - 31 oktober 1919; 103